【裁判字號】    92,簡上,197
【裁判日期】    920617
【裁判案由】    妨害名譽
【裁判全文】
臺灣高雄地方法院刑事判決                        九十二年度簡上字第一九七號
    上訴人  甲○○○
    即被告
右列上訴人因妨害名譽案件，不服本院高雄簡易庭九十二年度簡字第一三一三號中華
民國九十二年四月十五日刑事簡易判決（聲請簡易判決處刑案號：臺灣高雄地方法院
檢察署九十二年度偵字第六八一號），提起上訴，本院管轄之第二審合議庭判決如左
：
    主  文
上訴駁回。
    事  實
一、甲○○○曾向高雄市前鎮區○○○路二六○號臺新銀行申辦房屋貸款。民國九十
    一年十二月二日十一時許，其於營業時間內前往上址三樓營業廳之公共得出入場
    所，與該行行員乙○○洽談房屋貸款業務時，因不滿乙○○解釋該行之處理方式
    ，竟基於公然侮辱乙○○之犯意，在上開不特定人均得共見共聞之公共得出入場
    所，以臺語「破麻」（即壞女人之意）、「畜牲」、「生小孩沒屁眼」等語，辱
    罵乙○○，同時以其所持之裝有尿液之冷飲杯，接續潑向乙○○之身體二次之強
    暴方式，侮辱乙○○，嚴重貶損乙○○之人格及社會評價。
二、案經乙○○訴由高雄市政府警察局前鎮分局移送臺灣高雄地方法院檢察署檢察官
    偵查起訴。
    理  由
一、訊據被告甲○○○對右揭犯罪事實坦承不諱，核與告訴人乙○○迭於警訊、偵查
    及本院審理時所述被害情節大致相符，並經證人陳登基於偵查時結證屬實，加以
    案發現場係屬一開放性辦公空間，案發當時復為營業時間，除臺新銀行員工十餘
    人外，不特定之人亦得任意進出洽談查詢相關事宜，有現場照片數幀在卷可參，
    且辱罵「破麻」、「生小孩沒屁眼」、「畜牲」等語，及以杯裝之尿液潑撒告訴
    人之身體兩次，在客觀之社會評價上，顯已嚴重貶抑他人人格及社會評價，則本
    件至此事證已臻明確，被告犯行洵堪認定，應依法加以論科。
二、查被告公然侮辱告訴人之行為，除口出穢言外，尚對其潑灑尿液，屬對告訴人施
    以不法腕力而加侮辱，是核其所為，係犯刑法第三百零九條第二項以強暴公然侮
    辱人罪。原審因而適用刑法第第三百零九條第二項、第四十一條第一項，罰金罰
    鍰提高標準條例第一條前段、第二條規定，並審酌被告使告訴人之名譽遭受嚴重
    貶損，復須面對職場上之蜚短流長，精神上受相當之痛苦，惡性非輕，復念及其
    素行尚稱良好，犯後並曾向告訴人道歉等一切情狀，量處有期徒刑四月，並諭知
    如易科罰金，以三百元折算一日，經核並無不合，量刑亦屬妥適，上訴意旨雖以
    原判決量刑過重為由，指執原判決不當，惟其於本院審理期間，始終未賠償告訴
    人損害，故本院認原審量處有期徒刑四月，實屬妥適，上訴意旨並無可取，為無
    理由，應予駁回。
據上論斷，應依刑事訴訟法第四百五十五條之一第一項、第三項、第三百六十八條，
判決如主文。
本案經檢察官李允煉到庭執行職務。
中      華      民      國    九十二    年      六      月     十七     日
                                臺灣高雄地方法院刑事第五庭
                                  審判長  法  官    吳永宋
                                          法  官    陳淑卿
                                          法  官    劉傑民
右正本證明與原本無異。
不得上訴。
                                          書記官    林秀珍
中    華    民    國      九十二      年      六      月      十八      日


司法院資訊處製作；財團法人民間司法改革基金會備份。
